【裁判字號】    97,交聲,891
【裁判日期】    970418
【裁判案由】    違反道路交通管理處罰條例聲明異議
【裁判全文】
臺灣臺北地方法院交通事件裁定         97年度交聲字第891號
原處分機關  臺北市交通事件裁決所
受處分人    甲○○
上列異議人即受處分人因違反道路交通管理處罰條例案件，對於
台北市交通事件裁決所民國九十七年三月二十七日所為之處分（
原處分案號：北市裁二字第裁22-ZGA063243號），聲明異議，本
院裁定如下：
    主  文
異議駁回。
    理  由
一、查台北市交通事件裁決所於九十七年三月二十七日所為之違
    反道路交通管理事件裁決書，受處分人即異議人於九十七年
    三月二十七日同日即具狀聲明異議，是顯未逾二十日法定期
    間，本院認受處分人聲明異議並未逾期，合先敘明。
二、按「汽車行駛於高速公路、快速公路或設站管制之道路，行
    車速度超過規定之最高速限或低於規定之最低時速者，處汽
    車駕駛人新台幣三千元以上六千元以下之罰鍰」，此道路交
    通管理處罰條例第三十三條第一項第一款定有明文，而「小
    型車行駛高、快速公路行車速度超過規定之最高速限未滿二
    十公里，處新台幣（下同）三千元罰鍰，並記違規點數一點
    」，道路交通管理處罰條例第六十三條第一項第一款暨違反
    道路交通管理事件統一裁罰基準表亦定有明文。
三、本件異議人即受處分人甲○○駕駛其所有車牌號碼3U-2585
    號自用小客車，於民國九十七年三月六日上午九時二十七分
    許，行駛於國道三號一七四點六公里南下路段，當時行車速
    限為每小時不得超過一百十公里，而受處分人駕車時速達每
    小時一百二十八公里，行車已超過規定之最高時速十八公里
    ，未滿二十公里，經國道公路警察局第七警察隊大甲分隊員
    警依據雷射槍測速照相設備所採證之照片填製公警局交字第
    ZGA063243號通知單逕行舉發「限速一一Ｏ公里，經雷達（
    射）測定時速一二八公里，超速十八公里未滿二十公里」，
    並指定應到案日期（九十七年四月二十日），嗣受處分人表
    示不服，而原處分機關於九十七年三月二十七日依道路交通
    管理處罰條例第三十三條第一項第一項、第六十三條第一項
    第一款及違反道路交通管理事件統一裁罰標準表等規定，裁
    處受處分人罰鍰三千元，並記違規點數一點，受處分人遂向
    原處分機關提出聲明異議狀，表示不服。案經原處分機關調
    查結果，因認舉發並無違誤，而移送本院處理，有卷附內政
    部警察署國道公路警察局舉發違反道路交通管理事件通知單
    通知聯（公警局交字第ZGA063243號）（詳本院卷第八頁）
    、台北市交通事件裁決所違反道路交通管理事件裁決書（處
    分案號：北市裁二字第裁22-ZGA063243號）（詳本院卷第七
    頁）、內政部警政署國道公路警察局第七警察隊函（詳本院
    卷第十至十四頁）、聲明異議狀等件在卷足憑。
四、聲明異議意旨略以：受處分人甲○○雖有在前揭時、地駕駛
    3U-2585號自用小客車行經國道三號一七四點六公里南下路
    段，但受處分人並未超速，警方測速器可能有誤差或因人為
    操作不當而失準，甚且警方於取締超速路段一百至三百公尺
    前並未樹立標示告知有測速照相，顯有違法，為此聲明異議
    等語。
五、經查：
    (1)受處分人甲○○於九十七年三月六日上午九時二十七分許
      ，駕駛3U-2585號自用小客車行經國道三號一七四點六公
      里南下路段一節，除為受處分人所自陳外，並有雷達測速
      舉發照片一張附卷可證（詳本院卷第十三頁），且3U-258
      5號自用小客車車主確為受處分人甲○○，此有車號查詢
      汽車車籍資料一紙可憑（詳本院卷第十五頁），堪認受處
      分人自陳與事實相符。
    (2)依雷達測速舉發照片所示，該路段限速一一Ｏ公里，而
      3U-2585號自用小客車時速為一二八公里，雖受處分人以
      並未超速，是否測速器有誤差或操作不當失準等語置辯，
      惟取締受處分人超速之雷射測速儀器號為UX010182號（詳
      本院卷第十三頁採證照片左下角所示），而器號UX010182
      號雷射測速儀檢定日期為九十六年四月十七日，有效日期
      至九十七年四月三十日，此有經濟部標準檢驗局出具之雷
      射測速儀檢合格證書一紙附卷可稽（詳本院卷第十二頁）
      ，從而受處分人質疑雷射測速儀有誤差一節，即屬臆測之
      詞，並不可採，再觀採證照片所示，3U-2585號自用小車
      客車之車型及車牌均被清晰拍照到，甚且有十字定位的標
      示，顯見員警係一次僅對準一部車輛測速，採證照片十字
      中心點即為超速車輛無誤，既然採證照片非常清晰，則受
      處分人質疑員警操作不當一詞，顯屬無稽，不可採信。
    (3)再行車速度超過規定之最高速限或低於規定之最低速限之
      違規行為，採用固定或非固定式科學儀器取得證據資料證
      明者，於一般道路須至少於一百公尺，於高速公路、快速
      公路須至少於三百公尺前，明顯標示之，此道路交通管理
      處罰條例第七條之二第二項定有明文，按受處分人被拍照
      的地點為國道三路一七四點六公里南下路段，而南下一七
      三點八公里路旁即豎有「前有測速照相」之標示（詳本院
      卷第十四頁照片所示），此標示距離拍照採證地點八百公
      尺前，堪認員警已依道路交通管理處罰條例之規定，合法
      取締，至受處分人主張取締地點前一百至三百公尺內未豎
      有「前有測速照相」之告示云云，乃是受處分人誤解道路
      交通管理處罰條例第七條之二第二項之規定，按上開法條
      僅規定於高速公路須「至少於三百公尺『前』」，明顯標
      示之，並非於三百公尺『內』標示之，而本案「前有測速
      照相」之標示仍豎立於員警取締地點八百公尺前，已合乎
      上開法條規定，從而受處分人之主張，於法無據。
六、綜上所述，聲明異議人空以測速儀器恐有誤差、員警操作恐
    有不當、未於取締前一百至三百公尺內豎立測速標示等為由
    ，聲明異議，顯屬無據，已如前述，原處分機關依違反道路
    交通管理處罰條例第三十三條第一項第一項、第六十三條第
    一項第一款及違反道路交通管理事件統一裁罰基準表等規定
    ，裁處受處分人罰鍰三千元，並記違規點數一點，即無違誤
    ，受處分人猶執前詞，指摘原處分不當，為無理由，應予駁
    回。
據上論斷，應依道路交通案件處理辦法第十九條裁定如主文。
中    華    民    國    97    年     4    月    18    日
                  交通法庭法  官   劉慧芬
上正本證明與原本無異。
如不服本裁定，應於裁定送達後5日內向本院提出抗告狀。
                          書記官   張耀鴻
中    華    民    國    97    年     4    月    18    日


司法院資訊處製作；財團法人民間司法改革基金會備份。
